臺灣臺南地方法院刑事判決
111年度易字第310號
公  訴  人  臺灣臺南地方檢察署檢察官
被      告  唐榮東


上列被告因竊盜案件，經檢察官提起公訴（111年度偵字第4210
號），被告於本院準備程序進行中，就被訴事實為有罪之陳述，
經本院裁定以簡式審判程序審理，判決如下：
    主    文
唐榮東犯攜帶兇器竊盜罪，處有期徒刑參月，如易科罰金，以新
台幣壹仟元折算壹日。
未扣案之螺絲起子壹支，沒收，於全部或一部不能沒收或不宜執
行沒收時，追徵其價額。
    犯罪事實及理由
一、本件被告所犯為死刑、無期徒刑、最輕本刑3年以上有期徒
    刑以外之罪，亦非屬高等法院管轄之第一審案件，其於準備
    程序進行中，就被訴事實為有罪之陳述，經告知簡式審判程
    序之旨，並聽取檢察官、被告之意見後，本院依刑事訴訟法
    第273條之1第1項裁定進行簡式審判程序，是本案之證據調
    查，依同法第273條之2規定，不受同法第159條第1項、第16
    1條之2、第161條之3、第163條之1，及第164條至第170條所
    規定證據能力認定及調查方式之限制，合先敘明。
二、本件犯罪事實及證據，均引用附件檢察官起訴書之記載。並
    補述：證據部分補充「被告於本院準備程序及審理時之自白
    」。
三、論罪科刑：
  ㈠核被告所為，係犯刑法第321條第1項第3款之攜帶兇器竊盜
    罪。另按犯罪之情狀顯可憫恕，認科以最低度刑仍嫌過重者
    ，得酌量減輕其刑，刑法第59條定有明文。立法理由中指出
    ：本條所謂「犯罪之情狀可憫恕」，自係指裁判者審酌刑法
    第57條各款所列事項以及其他一切與犯罪有關之情狀之結果
    ，認其犯罪足堪憫恕者而言。再者，被告所犯之刑法第321
    條第1項第3款之加重竊盜罪，其法定刑係6月以上5年以下有
    期徒刑，然同為犯加重竊盜罪者，其原因動機不一，犯罪情
    節亦未必盡同，造成危害社會之程度自屬有異，法律科處此
    類犯罪，所設之法定最低本刑卻屬相同，且縱量處最低法定
    刑，相較於其涉犯竊盜情節，最輕本刑已為6月，不可謂不
    重。衡諸本件被告犯加重竊盜罪，所為雖有不該，然被害人
    已與被告達成和解(見警卷第49頁)表示願原諒被告，並考量
    被告坦承犯行，且其加重竊盜個案犯行情節輕微、遭竊財物
    價值非高，且被告所以行竊係為生活等情（見警卷第6頁）
    ，認被告因一時失慮致罹重典，相較於其他涉犯加重竊盜之
    行為人，犯後否認犯行、竊盜情節及遭竊財物之價值甚高、
    甚且拒絕賠償被害人者，被告犯罪情節實屬較輕，本院綜核
    全案情節及依被告犯罪之具體情狀及行為背景觀之，就其所
    犯加重竊盜犯行部分，倘處以法定最低度之刑（即有期徒刑
    6月）猶嫌過重，爰依刑法第59條之規定酌減其刑，併此敘
    明。
  ㈡爰審酌被告不知以正途獲取所需財物，恣意持兇器竊取他人
    財物，顯乏尊重他人財產權之觀念，行為應予非難，並考量
    其犯後坦承犯行，態度尚可，且與被害人達成和解(見警卷
    第49頁)，參以被告有多次竊盜犯罪前科（未構成累犯)，有
    被告之臺灣高等法院被告前案紀錄表附卷可佐(見本院卷第1
    1、12頁)，素行非佳；兼衡其竊盜之動機、目的、手段、竊
    取財物之價值，暨其自陳教育程度為國中畢業、從事資源回
    收、收入不定、已婚、有二名子女均已成年、母親剛過世，
    父親也已往生，並無兄弟姊妹等一切情狀，爰量處如主文所
    示之刑，並諭知如易科罰金之折算標準，以資警惕。
四、沒收：未扣案之螺絲起子1支，為被告所有(見本院卷第33頁
    )係供本件犯罪所用之物，爰依刑法第38條第2項前段規定宣
    告沒收，並依同條第4項之規定於全部或一部不能沒收或不
    宜執行沒收時，追徵其價額。至被告之犯罪所得部分，因被
    告竊得物品僅售得新台幣80元，價值甚微，且被告已與被害
    人達成和解，自無再予宣告沒收之必要，附此敘明。
據上論斷，應依刑事訴訟法第273條之1第1項、第299條第1項前
段、第310條之2、第454條第2項，刑法第321條第1項第3款，第5
9條、第38條第2項前段、第4項、第41條第1項前段，刑法施行法
第1條之1第1項，判決如主文。
本案經檢察官 陳昆廷 提起公訴，檢察官 陳于文 到庭執行職務
。
中　　華　　民　　國　　111 　年　　4 　　月　　25　　日
                  刑事第三庭  法  官  蔡直青
以上正本證明與原本無異。
如不服本判決應於收受本判決後20日內向本院提出上訴書狀，並
應敘述具體理由。其未敘述上訴理由者，應於上訴期間屆滿後20
日內向本院補提理由書狀（均須按他造當事人之人數附繕本）「
切勿逕送上級法院」。
                              書記官  鄭瓊琳
中　　華　　民　　國　　111 　年　　4 　　月　　25　　日
附錄本案論罪科刑法條：
中華民國刑法第321條
①犯前條第 1 項、第 2 項之罪而有下列情形之一者，處 6 月以
  上 5 年以下有期徒刑，得併科 50 萬元以下罰金：
  一、侵入住宅或有人居住之建築物、船艦或隱匿其內而犯之。
  二、毀越門窗、牆垣或其他安全設備而犯之。
  三、攜帶兇器而犯之。
  四、結夥三人以上而犯之。
  五、乘火災、水災或其他災害之際而犯之。
  六、在車站、港埠、航空站或其他供水、陸、空公眾運輸之舟
      、車、航空機內而犯之。
②前項之未遂犯罰之。
附件：
臺灣臺南地方檢察署檢察官起訴書
                                     111年度偵字第4210號
被　　　告　唐榮東　男　59歲（民國00年0月00日生）　　　　　　　　　　　　住○○市○區○○街0段00巷0號　　　　　　　　　　　　  國民身分證統一編號：Z000000000號
上列被告因竊盜案件，業經偵查終結，認應該提起公訴，茲將犯
罪事實及證據並所犯法條分敘如下：
　　　　犯罪事實
一、唐榮東甫因竊盜案件，經臺灣臺南地方法院於民國110年10
    月18日判處罰金新臺幣2萬元，緩刑2年，並於110年11月16
    日確定，猶不知警惕，復於111年1月5日23時19分許，在臺
    南市○○區○○街00號前，持客觀上可供兇器使用之十字螺絲起
    子1支，拆除黃俊瑋所放置桌子之桌腳螺絲，而竊取該鐵製
    桌腳1組，得手後駕駛車號000-000號普通重機車載運離去。
    嗣經黃俊瑋於翌(6)日上午10時許，發現桌腳失竊只剩桌板
    ，乃報警循線通知唐榮東於同年月18日到案而查獲。
二、案經黃俊瑋訴由臺南市政府警察局第二分局報請偵辦。
　　　　證據並所犯法條
一、證據清單及待證事實：
  ㈠被告唐榮東之供述
    待證事實：坦承於上開時、地以十字螺絲起子拆除螺絲而拿
                             取桌腳1組，並變賣得款新臺幣
              80元等事實，惟               辯稱：我以為
              該桌腳是別人不要棄置的等語。
  ㈡告訴人黃俊瑋警詢中之陳述
    待證事實：指訴所放置桌子之桌腳配件失竊之事實。
  ㈢現場照片10張
    待證事實：案發後現場情況及告訴人所提出類似失竊之桌腳
                             配件樣貌。
  ㈣監視器翻拍照片8張
    待證事實：被告竊取本件桌腳配件及駕駛車號000-000號普
              通重機車載運離去之事實。
二、被告所犯法條：
    刑法第321條第1項第3款之攜帶兇器竊盜罪嫌。
三、沒收：
    作案工具及犯罪所得，請依法宣告沒收。
四、依刑事訴訟法第251條第1項提起公訴。
　　此　致
臺灣臺南地方法院
中　　華　　民　　國　 111　　年　　2 　　月　　22　　日
　　                          檢察官  陳  昆  廷
本件正本證明與原本無異
中　　華　　民　　國　 111　　年　　2 　　月　　25　　日
　　                          書記官  王  可  清

附錄本案所犯法條全文
中華民國刑法第321條
犯前條第 1 項、第 2 項之罪而有下列情形之一者，處 6 月以
上 5 年以下有期徒刑，得併科 50 萬元以下罰金：
一、侵入住宅或有人居住之建築物、船艦或隱匿其內而犯之。
二、毀越門窗、牆垣或其他安全設備而犯之。
三、攜帶兇器而犯之。
四、結夥三人以上而犯之。
五、乘火災、水災或其他災害之際而犯之。
六、在車站、港埠、航空站或其他供水、陸、空公眾運輸之舟、
    車、航空機內而犯之。
前項之未遂犯罰之。